臺灣橋頭地方法院刑事判決　
111年度易字第59號
公  訴  人  臺灣橋頭地方檢察署檢察官
被      告  易榮勳



上列被告因竊盜案件，經檢察官提起公訴（110年度偵緝字第551
號），本院判決如下：
    主  文
易榮勳犯毀壞安全設備竊盜罪，處有期徒刑玖月。未扣案之犯罪
所得一公噸檜木沒收之，於全部或一部不能沒收或不宜執行沒收
時，追徵其價額。
    犯罪事實
一、易榮勳意圖為自己不法之所有，基於毀壞安全設備竊盜之犯
    意，於民國109年12月31日3時許，駕駛其所承租之車牌號碼
    0000-00號租賃小貨車，至位於高雄市○○區○○路00巷0○0號旁
    、由吳明興管領之農地，以不詳方式毀壞門鎖後（毀損部分
    未據告訴），進入該農地竊取市價約新臺幣（下同）10萬元
    之1公噸檜木，得手後將檜木堆置於上開小貨車後方車斗，
    駕車離開現場。
二、案經吳明興訴由高雄市政府警察局仁武分局報告臺灣橋頭地
    方檢察署檢察官偵查起訴。
    理  由
壹、程序部分：
一、本判決下列所引用被告以外之人於審判外之陳述，經本院提
    示後，檢察官、被告易榮勳均同意作為證據，而本院審酌各
    該證據作成時之情況，核無違法不當或證明力明顯過低之瑕
    疵，亦認以之作為證據應屬適當，是依刑事訴訟法第159條
    之5第1項之規定，認均有證據能力。
二、本判決其餘憑以認定犯罪事實之非供述證據，查無違反法定
    程序取得之情，依同法第158條之4規定反面解釋，亦具證據
    能力。
貳、實體部分： 
一、訊據被告固坦承其有於上開時間，駕駛其承租之上開小貨車
    ，至告訴人吳明興管領之上開農地旁，且有於該農地旁停車
    、下車，嗣再駕駛該車離開現場之事實，惟矢口否認有何毀
    壞安全設備竊盜之犯行，辯稱：當時我的房子被法拍，我承
    租上開小貨車載我的傢俱，要到上址農地旁等朋友，要把我
    的物品寄放在他的工寮，因為傢俱晃倒，所以我停車、下車
    查看及小便，順便看我朋友來了沒，我沒有進入農地內偷竊
    檜木云云。惟查：
  ㈠上開犯罪事實，業據告訴人吳明興於警詢時證述明確（見警
    卷第1至3頁），且有竊盜案租車現場照片紀錄表、竊盜案車
    辨系統紀錄表、車輛詳細資料報表、貨車出租契約書、本院
    辦理刑事案件電話紀錄查詢表各1份、監視錄影畫面翻拍照
    片41張在卷可稽（見警卷第5至9、11至27、31、37頁；111
    年度易字第59號卷，下稱易字卷，第41頁），足認被告有上
    開毀壞安全設備竊盜之犯行。
  ㈡被告雖以前詞置辯： 
　⒈告訴人於109年12月31日8時46分許製作警詢筆錄時證稱：我
    在109年12月31日7時30分許，要進入上址農地時，發現門上
    的鎖被破壞，我進入農地後就發現我放在裡面大約1公噸的
    檜木不見了，於是我就向警方報案，我最後一次見到檜木是
    109年12月30日7時30分許，當時我在農地施肥，我當天8時
    許離開現場時還有看到我的檜木（見警卷第1至2頁），足見
    告訴人所有之檜木，遭竊時間是在109年12月30日8時許至翌
    日（31日）7時30分許之間。
　⒉上開小貨車是由被告於109年12月30日承租，租期自當日20時
    56分起至翌日（31日）15時56分止，有貨車出租契約書1份
    在卷可憑（見警卷第37頁）；再經本院勘驗案發現場監視器
    之結果，於109年12月31日3時40分許，有一部白色小貨車駛
    至案發地點路旁停下，且有人下車，下車之人在該處徘徊，
    身影不時遭路旁盆栽、雜物遮蔽，且有持照明設備不斷照明
    ，至同日3時57分許，始將上開小貨車駛離現場，有本院勘
    驗筆錄及附件各1份附卷可考（見易字卷第67、79至89頁）
    ，被告復於本院審理時自承：畫面中的小貨車就是我承租的
    那台車，下車之人就是我（見易字卷第67頁），可知被告於
    109年12月30日承租上開小貨車後，旋於翌日（31日）3時40
    分許駕車行經案發地點，並下車徘徊約17分鐘，始再駕車離
    開現場。
　⒊上開小貨車由水管路往仁美方向駛離現場時，後方車斗放置
    有疑似木頭之物品，有監視錄影畫面翻拍照片14張在卷可佐
    （見警卷第5至9頁），比對上開小貨車之行駛路線、時間、
    所載運物品之外型，均與告訴人證述情節一致，堪信被告確
    有於承租上開小貨車後，於109年12月31日3時許，駕駛該車
    前往上址農地，入內竊取檜木，得手後將檜木堆置於該車後
    方車斗，駕車離開現場。
　⒋被告固於本院審理時辯稱：我當天開車是要去停車處旁邊的
    巷子等我朋友，把我的東西放在他的工寮，車上載我的櫃子
    、衣物等，我朋友是流浪漢，我事前沒跟他說要去找他，是
    臨時去，後來我沒找到我朋友，我就把我的東西載去別的地
    方（見易字卷第71至73頁），然依其所述，其在凌晨人車稀
    少時段，駕駛該車欲至友人工寮，事前又未知會友人，有違
    常情，已難遽信屬實；況其辯稱車上是載運櫃子、衣物乙節
    ，亦與監視錄影畫面翻拍照片所示車上所載物品之外型顯不
    相符（見警卷第8至9頁），其復於本院審理時表示不聲請傳
    喚其友人到庭為證（見易字卷第66、74頁），堪認其所辯上
    開情節為臨訟杜撰之詞，無從採信。
  ㈢綜上所述，被告上開所辯均非可採，其毀壞安全設備竊盜之
    犯行堪以認定。
二、論罪科刑：
　㈠按毀壞門鎖而行竊，應視該鎖之性質而論以毀壞安全設備或
    門扇，若該門鎖係附加於門上之鎖，則係毀壞安全設備竊盜
    ，如該鎖為門之一部，則應認為毀壞門扇之加重竊盜罪（最
    高法院74年度台上字第243號、83年度台上字第3856號判決
    意旨參照）。告訴人所管領上址農地之門鎖有遭破壞，業據
    告訴人於警詢時證述明確（見警卷第1頁至2頁），而該門鎖
    與大門可以分離，有本院辦理刑事案件電話紀錄查詢表1份
    附卷可考（見易字卷第41頁），可知該門鎖應非大門一體之
    物，而屬附加於大門上之安全設備，被告以不詳方式破壞該
    門鎖而進入農地行竊，應符合「毀壞安全設備」之加重要件
    。是核被告所為，係犯刑法第321條第1項第2款之毀壞安全
    設備竊盜罪。
  ㈡本院審酌被告已有數次竊盜前科，且於5年內之108年間，另
    有公共危險案件經法院論罪科刑及執行完畢紀錄，有臺灣高
    等法院被告前案紀錄表、臺灣高雄地方法院102年度易字第1
    137號、同年度易字第963號判決各1份在卷可考（見易字卷
    第29至38、91至101頁），猶不思端正行為，以不詳方式毀
    壞告訴人管領之農地大門門鎖，入內竊取1公噸檜木，致告
    訴人受有財產損失；兼衡其犯後否認犯行，未與告訴人達成
    和解或賠償告訴人所受損害，及其自陳高職肄業之智識程度
    ，案發時以臨時工為業，月收入約2、3萬元，離婚，獨居等
    一切情狀，量處如主文所示之刑。
三、被告為本案犯行之犯罪所得1公噸檜木，並未扣案，亦未返
    還告訴人，爰依刑法第38條之1第1項前段規定宣告沒收之，
    於全部或一部不能沒收或不宜執行沒收時，依同條第3項規
    定追徵其價額。
據上論斷，應依刑事訴訟法第299條第1項前段，判決如主文。
本案經檢察官陳志銘提起公訴，檢察官廖姵涵到庭執行職務。 
中　　華　　民　　國　　111 　年　　8 　　月　　25　　日
                  刑事第五庭    法　官  黃逸寧
以上正本證明與原本無異。
如不服本判決應於收受送達後20日內向本院提出上訴書狀，並應
敘述具體理由；如未敘述上訴理由者，應於上訴期間屆滿後20日
內向本院補提理由書（均須按他造當事人之人數附繕本）「切勿
逕送上級法院」。
中　　華　　民　　國　　111 　年　　8 　　月　　25　　日
   　　　　　　　　　　　　　　 書記官  潘維欣
附錄法條：
刑法第321條
犯前條第一項、第二項之罪而有下列情形之一者，處6月以上5年
以下有期徒刑，得併科50萬元以下罰金：
一、侵入住宅或有人居住之建築物、船艦或隱匿其內而犯之。
二、毀越門窗、牆垣或其他安全設備而犯之。
三、攜帶兇器而犯之。
四、結夥三人以上而犯之。
五、乘火災、水災或其他災害之際而犯之。
六、在車站、港埠、航空站或其他供水、陸、空公眾運輸之舟、
車、航空機內而犯之。
前項之未遂犯罰之。